# 政府补助确认时点的问题

提问人：马 歇雅 丢 时间：2021-07-22 19:33:07
请教各位大神， 2020 年 12 月政府补助文件明确说明给A企业 100 万元项目支持资金，实际于 2021 年 3 月收到，那么请问应该在 2020 年确认政府补助还是在 2021 年确认？

回答人：chenyiwei
一般对这类扶持资金的确认问题从严把握，倾向于按收付实现制。
如果在资产负债表日后事项期间收到了报告期资产负债表日或之前已批复的此类政府补助，也仅作为资产负债表日后非调整事项披露。
参考：《中审众环研究 2020 》之“问题2-2-2（按照应收金额确认政府补助的条件）”。